# 采用完工百分比法核算的项目完结后的处理

提问人：houzi521sy 时间：2019-03-18 10:46:43
各位老师好，有个影视制作行业的问题咨询各位老师：
公司进行电视剧的制作拍摄，在拍摄过程中会购买道具、服装、设备等，拍摄完成后，这些购买的材料主要作以下几种处理，麻烦帮忙看看以下处理方式是否合理：
（ 1 ）道具一般为一次性使用，比如搭建道具的木材等，使用完毕后基本没有使用价值，作为消耗品使用，成本计入项目成本，发生的进项税正常抵扣，项目完成后，财务对其无需处理
（ 2 ）服装等一般为就地变卖，价值很小，取得的变卖收入直接冲减项目成本，购买服装时的进项税正常抵扣
（ 3 ）计算机等设备进行回收使用，作为公司的办公用品，其入账时冲减项目成本，购买时的进项税正常抵扣
（ 4 ）其他价值较大的物品，比如奢侈品等被剧组演员等直接带走，是否做视同销售？我理解的，应作为视同销售处理，按照原价与成新率的结果冲减项目成本，购买时的进项税正常抵扣

回答人：chenyiwei
你的理解 1 、 2 基本合理。
对于 3 ，如果明确在该项目结束后还可以用于其他项目的，则应确认为固定资产，其在本项目使用期间的折旧计入项目成本。
对于 4 ，如果被剧组演员等直接带走时需要支付款项的，则可以视同销售处理，确认为其他业务收入，并结转其他业务成本。

提问人：houzi521sy 时间：2019-03-19 10:25:32
陈老师，对于 4 ，如果被剧组演员无偿带走的，是否也可以视同销售处理，如果视同销售，收入的金额如何确认？如果财务不做处理是否可以？

回答人：chenyiwei
无偿带走的，会计上可计入项目成本，税务上建议咨询税务专业人士，一般认为视同销售较妥当，或者认为是变相增加了演职人员的薪酬。